【裁判字號】    89,小上,46
【裁判日期】    890831
【裁判案由】    債權人對第三人聲明異議之訴
【裁判全文】
臺灣板橋地方法院民事裁定  八十九年度小上字第四十六號
    上  訴  人  甲○○
    送達代收人  林清源律師
    被上  訴人  美商矽感微訊光電科技有限公司
                            設台北縣三重市○○路○段六０九巷四號二樓之三
    法定代理人  李滿祥      住.
右當事人間因債權人對第三人聲明異議之訴事件，上訴人對於中華民國八十九年一月
二十四日本院三重簡易庭八十八年度重小字第八八八號之第一審小額民事判決提起上
訴，本院裁定如左：
    主      文
上訴駁回。
第二審訴訟費用由上訴人負擔。
    理      由
一、按小額訴訟程序對第一審裁判之上訴，非以判決違背法令為理由，不得為之；其
    上訴狀內應記載上訴理由，表明下列各款事項：（一）原判決所違背之法令及其
    具體內容；（二）依訴訟資料可認為原判決有違背法令之具體事實。故當事人以
    小額訴訟之原判決有違背法令而提起上訴時，其上訴狀理由就原判決如何違背法
    令應有具體之指摘，並揭示所違背之法規條項及內容，如係成文法以外之法則，
    倘為司法院之解釋或判例，則應揭示該判解之字號及內容，如係民事訴訟法第四
    百六十九條所規定之各款事由，則應揭示合於該條款之事實。否則其上訴狀理由
    如未依此項方法表明者，即難認為已對該原審判決之違背法令有具體之指摘，如
    上訴後二十日內仍未提出合法之上訴理由書於第二審法院，依民事訴訟法第四百
    三十六之三十二準用第四百七十一條上訴法律審（第三審）之規定，第二審法院
    無庸命其補正或提出，得逕以裁定駁回之，民事訴訟法第四百三十六條之二十四
    第二項、第四百三十六之二十五、第四百三十六之三十二第二項、第四百七十一
    條分別定有明文。
二、本件上訴理由係以：按非對話而為意思表示者，其意思表示，以通知達到相對人
    時，發生效力。次按強制執行法第一百十五條、第一百十六條、第一百十六條之
    一及前條之命令，應送達於債務人及第三人，已為送達後，應通知債權人。前項
    命令，送達於第三人時發生效力，無第三人者，送達於債務人時發生效力。但送
    達前已為扣押登記者，於登記時發生效力。再按第三人不承認債務人之債權或其
    他財產權之存在，或於數額有爭議或有其他得對抗債務人請求之事由時，應於接
    受執行法院命令後十日內，提出書狀，向執行法院聲明異議。第三人不於前項期
    間內聲明異議，亦未依執行法院命令，將金錢支付債權人或將金錢、動產或不動
    產支付或交付執行法院時，執行法院得因債權人之聲請，逕向該第三人為強制執
    行。民法第九十五條第一項前段、強制執行法第一百十八條、第一百十九條第一
    項、第二項分別定有明文。原審法院以鈞院民事執行處於八十八年八月六日依強
    制執行法第一百十五條第一項、第二項及第一百十五條之一規定，就訴外人即執
    行債務人張承誥服務於被上訴人公司每月應領薪津在三分之一範圍內予以扣押，
    並交由上訴人收取，而經鈞院執行處於八十八年八月六日制作板院文民執天字第
    一三二六六號執行命令對被上訴人事務所「臺北縣三重市○○路○段六０九巷四
    號二樓之三」址送達，而為被上訴人於八十八年八月十六日以「無此公司，無此
    人」為由拒收，惟鈞院執行處卻於八十八年十月初收受被告來文表示異議，表示
    訴外人張承誥已於八十八年九月一日離職等情，由被上訴人既於八十八年八月十
    六日拒收上開執行命令，復於八十八年十月初函鈞院執行處表示異議，而鈞院執
    行處依址對被上訴人合法送達上開執行命令，自不因被上訴人「拒收」而影響其
    法律上之效力，被上訴人合法異議期間應自八十八年八月十六日起算十日內，被
    上訴人竟於八十八年十月初始向鈞院執行處聲明異議，早已逾期；是被上訴人拒
    收在先，復於後抗辯訴外人張承誥於八十八年九月一日離職，卻遲於八十八年九
    月二十八日始辦理勞工保險退保完畢，可見張承誥係為規避債務「有意離職」，
    而上訴人握有八十九年一月十五日錄音帶，可證明張承誥至此日期前仍任職於被
    上訴人公司，上訴人主張債務人張承誥對被上訴人具有八十八年九月五日之薪資
    債權、九月中旬之中秋節獎金及同年十月五日之薪資債權可供上訴人強制執行等
    情。
三、經查，本件上訴人就中華民國八十九年一月二十四日本院三重簡易庭八十八年度
    重小字第八八八號第一審小額訴訟程序之民事判決，固於法定期間內提起上訴。
    惟查，上訴人指稱被上訴人先於八十八年八月十六日拒收本院民事執行處所發之
    執行命令，復於八十八年十月初函鈞院執行處表示異議，另抗辯訴外人張承誥於
    八十八年九月一日離職，卻遲於八十八年九月二十八日始辦理勞工保險退保完畢
    ，可見張承誥係為規避債務「有意離職」，而上訴人握有八十九年一月十五日錄
    音帶，可證明張承誥至此日期前仍任職於被上訴人公司等情，均僅係就原審取捨
    證據、認定事實之職權行使，指摘其為不當，並未具體指明原判決違背法令之內
    容及其具體事實，是難認上訴人已為該判決如何違背法令有具體指摘，本件上訴
    人難認有合法之上訴，自應由本院以裁定駁回。末以本院調取八十八年度執字第
    一三二六六號上訴人與債務人張承誥執行債務全卷，經細繹卷內資料，發現本院
    民事執行處固曾於於八十八年八月六日制作板院文民執天字第一三二六六號執行
    命令對被上訴人事務所「臺北縣三重市○○路○段六０九巷四號二樓之三」址送
    達，而該次送達確經送達機關以「無此人、無此公司」為由退回，有送達證書一
    件在卷可稽，而該送達證書退回理由之選項欄中另有「收件人拒收」欄，送達機
    關既未在該欄位勾註，即難認被上訴人於該次送達時有何拒收之情事；至於被上
    訴人固確於八十八年十月間函本院民事執行處就上開執行命令聲明異議，然此係
    因本院民事執行處另於八十八年九月二十日就「臺北縣三重市○○路○段六０九
    巷四號二樓之三」對被上訴人法定代理人送達，被上訴人始於八十八年九月二十
    七日接獲上開執行命令所致；是本件上訴人所指被上訴人於八十八年八月十六日
    拒收本院執行處發執行命令之情事，容有誤會，附此指明。
四、依民事訴訟法第四百三十六條之三十二第二項、第四百七十一條、第四百三十六
    條之二十四第二項、第四百三十六之二十五、第九十五條、第七十八條，裁定如
    主文。
中      華      民      國    八十九    年      八      月    三十一    日
                                  臺灣板橋地方法院民事第二庭
~B審判長法官  蕭惠芳
~B      法官  王士珮
~B      法官  鍾啟煌
右為正本係照原本作成。
本裁定不得抗告。
中      華      民      國    八十九    年      八      月    三十一    日
~B書  記  官  王慈嬰


司法院資訊處製作；財團法人民間司法改革基金會備份。
